【裁判字號】    97,易,359
【裁判日期】    970626
【裁判案由】    竊盜
【裁判全文】
臺灣基隆地方法院刑事判決               97年度易字第359號
公  訴  人  臺灣基隆地方法院檢察署檢察官
被      告  甲○○
                    （
上列被告因竊盜案件，經檢察官提起公訴（97年度偵字第1548號
、第1612號、第1727號、第2005號、第2049號），被告於本院準
備程序自白犯罪，經本院當庭裁定以簡式審判程序審理，判決如
下：
    主  文
甲○○所犯如附表編號一至三、五、九「所犯罪名」欄所示之罪
，均累犯，各處如附表「宣告刑」欄所示之刑，應執行拘役壹佰
貳拾日，如易科罰金，以新臺幣壹仟元折算壹日。又所犯如附表
編號四、六至八「所犯罪名」欄所示之罪，均累犯，各處如附表
「宣告刑」欄所示之刑，應執行有期徒刑壹年月。
    事實及理由
壹、程序方面
    本件被告甲○○所犯者非為死刑、無期徒刑、最輕本刑為3
    年以上有期徒刑之罪或高等法院管轄第一審案件，其於準備
    程序進行中，先就被訴事實為有罪之陳述，經告知其簡式審
    判程序之旨，並聽取公訴人、被告之意見後，本院業已依刑
    事訴訟法第273條之1第1項之規定，裁定以簡式審判程序進
    行本案之審理，且依同法第273條之2規定，簡式審判程序之
    證據調查，不受同法第159條第1項、第161條之2、第161 條
    之3、第163條之1及第164條至第170條規定之限制，合先敘
    明。
貳、實體方面
一、本件犯罪事實、證據，除引用如附件檢察官起訴書之記載外
    ，並補充及更正如下：
  (一)犯罪事實部分
  1.起訴書犯罪事實欄第一段第3行所記載之執行完畢日期應更
    正為「民國95年11月20日」。
  2.起訴書附表編號1、5所載變賣得款「1000元」、「400元」
    應更正為「820元」、「180元」；起訴書附表編號2、3竊取
    之鐵材應更正為合計34公斤，非各34公斤，且均騎乘車牌號
    碼AC7-135號機車載運變賣，變賣得款應更正為「340元」（
    以上參被告97年6月12日於本院審理時之供述及證人楊滿於
    97年3月30日警詢之證述）。
  3.起訴書附表編號1「贓物流向」欄所載「使用推車載運」應
    更正為「騎乘車牌號碼GLB-646機車載運」（參證人楊滿於
    97 年3月30日警詢之證述及卷附收受物品、舊貨、五金廢料
    或廢棄物登記表）；另起訴書附表編號3所載竊取「戊○○
    」
    所有之鐵材，應更正為竊取「聖坤營造有限公司」所有之鐵
    材，因戊○○僅係該公司駐龍安街鐵路工地之工地助理（參
    證人戊○○於97年4月11日警詢之證述）。
  4.補充查獲經過如附表備註欄所載。被告就起訴書附表編號1
    至3、5、9之犯行，係於偵查機關尚未發覺其竊盜犯行前，
    向警方自首而接受裁判。
  (二)證據部分
    補引「被告於本院準備程序及審理時之自白」為證據。
二、論罪科刑
  (一)按刑法321條第1項第3款之攜帶兇器竊盜罪，係以行為人攜
    帶兇器為其加重要件，此所謂兇器，其種類並無限制，凡客
    觀上足以對人之生命、身體安全構成威脅，具有危險性之兇
    器均屬之，且祇須行竊時攜帶此種具危險性之兇器為已足，
    並不以攜帶之初有行兇之意圖為必要（最高法院79年臺上字
    第5253號判例意旨參照）。查活動扳手、尖嘴鉗、螺絲起子
    及剪刀，均屬金屬材質，質地堅硬，剪刀復屬利刃，倘持之
    朝人體揮戳，對人之生命、身體、安全均足以構成威脅，自
    屬具有危險性之兇器無訛，被告持之為起訴書附表編號6、7
    之犯行，核其此部分所為，均係犯刑法第321條第1項第3款
    之攜帶兇器竊盜罪；其徒手竊取起訴書附表編號1至5、8至
    9之犯行，則係犯刑法第320條第1項之竊盜罪。被告與詹晨
    正就起訴書附表編號7之竊盜犯行，有犯意聯絡及行為分擔
    ，應論以共同正犯。其所為前揭各次竊盜犯行，時間不同，
    犯意各別，應予分論併罰。
  (二)又查被告曾受有起訴書犯罪事實欄所載之前科及執行完畢情
    形，有臺灣高等法院被告前案紀錄表在卷可稽，其受有期徒
    刑之執行完畢後，5年內再故意犯本件有期徒刑以上之罪，
    均為累犯，應依刑法第47條第1項之規定，就其所犯上述各
    罪分別加重其刑。
  (三)另查起訴書附表編號1、2、5之竊盜犯行，係被告於97年3月
    27日自行到案說明；附表編號3之竊盜犯行係警方調閱基隆
    市舊貨業買賣資料，發現被告於97年3月3日在舊貨業「泰源
    號」有1筆34公斤鐵買賣，經詢問被告，被告坦承該鐵為其
    在鐵路工地所竊；附表編號9之竊盜犯行，係警方於97年4
    月7日執行巡邏勤務時，見被告為竊盜慣犯上前盤查，被告
    主動向警方供承所持行動電話係竊得之物等情，有基隆市警
    察局第四分局、第一分局刑事案件報告書、警員許義彬出具
    之偵查報告書在卷可稽，而起訴書附表編號1至3、5、9之被
    害人在被告自白前揭竊盜犯行前，並未就前揭竊案向警方報
    案，其中附表編號1至3、5之現場管理人丁○○、戊○○，
    甚至不知鐵材遭竊之事，業據證人丁○○、戊○○、己○○
    於警詢證述甚明，是警方雖經查贓系統獲知被告曾至舊貨業
    販售鐵材，惟在被告尚未坦承犯行前，並未不知被告所販售
    之鐵材係其竊得之物，亦不知被告所持行動電話係被告竊得
    之贓物，故被告就起訴書附表編號1至3、5、9之竊盜犯行，
    顯係就未發覺之罪自首而接受裁判，爰依刑法第62條前段規
    定，就各該次竊盜犯行分別減輕其刑，並依法先加後減之。
  (四)爰審酌被告前已有竊盜前科，素行不佳，且年輕力壯，不思
    努力以正當方法賺取金錢花用，而一再攜帶兇器或徒手竊取
    他人財物，所為對被害人財產法益侵害非微，並審酌各次竊
    取財物之價值、竊取之手段，暨其犯後坦承犯行，且就部分
    犯罪自首之態度等一切情狀，就被告所犯附表所示之9罪，
    各量處如主文所示之刑，並就所處有期徒刑、拘役分別定其
    應執行刑，且就拘役部分諭知易科罰金之折算標準，以示懲
    儆。至檢察官雖請求從重量處有期徒刑2年，惟檢察官未考
    量被告有部分構成自首，故其此部分求刑，稍嫌過重，併此
    敘明。
  (五)另被告行竊所用之活動扳手、尖嘴鉗、螺絲起子各1支，雖
    係被告所有，惟未扣案，且上述工具業經被告家屬丟棄而滅
    失，有基隆市警察局第四分局安樂分駐所職務偵辦報告在卷
    可稽，自不予宣告沒收。又被告與共犯詹晨正行竊所用之剪
    刀，並未扣案，且證人林耀華於警詢證述該剪刀係醫院診療
    室內剪刀，故非被告或共犯詹晨正所有，自不得宣告沒收，
    附此敘明。
三、依刑事訴訟法第273條之1第1項、第299條第1項前段、第310
    條之2、第454條，刑法第28條、第320條第1項、第321條第
    1項第3款、第47條第1項、第62條前段、第41條第1項前段、
    第2項、第51條第5款、第6款，刑法施行法第1條之1，判決
    如主文。
四、如不服本件判決，得自收受送達之日起10日內，向本院提出
    上訴書狀。
本案經檢察官乙○○到庭執行職務。
中    華    民    國    97    年     6    月    26    日
                  刑事第一庭法  官  王美婷
以上正本證明與原本無異。
對於本件判決如有不服，應於收受送達後10日內，向本院提出上
訴書狀，上訴於臺灣高等法院，並按他造當事人之人數附具繕本
。
中    華    民    國    97    年     6    月    26    日
                            書記官  明祖斌
附錄論罪法條：
中華民國刑法第320條第1項
（普通竊盜罪、竊佔罪）
意圖為自己或第三人不法之所有，而竊取他人之動產者，為竊盜
罪，處5年以下有期徒刑、拘役或 5 百元以下罰金。
中華民國刑法第321條第1項第3款
（加重竊盜罪）
犯竊盜罪而有左列情形之一者，處六月以上、五年以下有期徒刑：
一、於夜間侵入住宅或有人居住之建築物、船艦或隱匿其內而犯
    之者。
二、毀越門扇、牆垣或其他安全設備而犯之者。
三、攜帶兇器而犯之者。
四、結夥三人以上而犯之者。
五、乘火災、水災或其他災害之際而犯之者。
六、在車站或埠頭而犯之者。
前項之未遂犯罰之。
附表：
┌──┬────────┬──────┬─────────┬─────────┐
│編號│ 犯罪事實       │所犯罪名    │    宣告刑        │     備  註       │
├──┼────────┼──────┼─────────┼─────────┤
│一  │起訴書附表編號1 │竊盜        │拘役肆拾日，如易科│被告在警方尚未發現│
│    │之竊盜犯行      │            │罰金，以新臺幣壹仟│此部分犯罪嫌疑時，│
│    │                │            │元折算壹日。      │主動向警方自首而接│
│    │                │            │                  │受裁判，因而查獲。│
├──┼────────┼──────┼─────────┼─────────┤
│二  │起訴書附表編號2 │竊盜        │拘役貳拾日，如易科│同上              │
│    │之竊盜犯行      │            │罰金，以新臺幣壹仟│                  │
│    │                │            │元折算壹日。      │                  │
├──┼────────┼──────┼─────────┼─────────┤
│三  │起訴書附表編號3 │竊盜        │拘役貳拾日，如易科│同上              │
│    │之竊盜犯行      │            │罰金，以新臺幣壹仟│                  │
│    │                │            │元折算壹日。      │                  │
├──┼────────┼──────┼─────────┼─────────┤
│四  │起訴書附表編號4 │竊盜        │有期徒刑月。    │經警調閱基隆市舊貨│
│    │之竊盜犯行      │            │                  │業買賣資料，發現被│
│    │                │            │                  │告於97年3月3日以贓│
│    │                │            │                  │車AC7-135號載運鐵 │
│    │                │            │                  │材至泰源號變賣，認│
│    │                │            │                  │被告涉有竊取機車重│
│    │                │            │                  │嫌後，經被告坦承竊│
│    │                │            │                  │取該車而查獲。    │
├──┼────────┼──────┼─────────┼─────────┤
│五  │起訴書附表編號5 │竊盜        │拘役貳拾日，如易科│被告在警方尚未發現│
│    │之竊盜犯行      │            │罰金，以新臺幣壹仟│此部分犯罪嫌疑時，│
│    │                │            │元折算壹日。      │主動向警方自首而接│
│    │                │            │                  │受裁判，因而查獲。│
├──┼────────┼──────┼─────────┼─────────┤
│六  │起訴書附表編號6 │攜帶兇器竊盜│有期徒刑柒月。    │經證人阮美華現場目│
│    │                │            │                  │擊被告行竊，並經被│
│    │                │            │                  │害人庚○○報警處理│
│    │                │            │                  │後而查獲。        │
├──┼────────┼──────┼─────────┼─────────┤
│七  │起訴書附表編號7 │共同攜帶兇器│有期徒刑柒月。    │被告於案發後在犯案│
│    │之竊盜犯行      │竊盜        │                  │處所徘徊，為醫院保│
│    │                │            │                  │全人員認出係監視錄│
│    │                │            │                  │影畫面之竊嫌，通知│
│    │                │            │                  │警方到場而查獲。  │
├──┼────────┼──────┼─────────┼─────────┤
│八  │起訴書附表編號8 │竊盜        │有期徒刑伍月。    │經被害人癸○○提供│
│    │之竊盜犯行      │            │                  │店內監視錄影光碟而│
│    │                │            │                  │為警循線查獲。    │
├──┼────────┼──────┼─────────┼─────────┤
│九  │起訴書附表編號9 │竊盜        │拘役伍拾日，如易科│被告在警方尚未發現│
│    │之竊盜犯行      │            │罰金，以新臺幣壹仟│此部分犯罪嫌疑時，│
│    │                │            │元折算壹日。      │主動向警方自首而接│
│    │                │            │                  │受裁判，因而查獲。│
└──┴────────┴──────┴─────────┴─────────┘
臺灣基隆地方法院檢察署檢察官起訴書
                                      97年度偵字第1548號
                                      97年度偵字第1612號
                                      97年度偵字第1727號
                                      97年度偵字第2005號
                                      97年度偵字第2049號
    被      告  甲○○  男  28歲（民國○○年○月○○日生）
                        住基隆市中山區○○○路14巷17號
                        身分證統一編號：Ｚ000000000號
                       （現因本案在押台灣基隆看守所）
上列被告因竊盜案件，業經偵查終結，認應該提起公訴，茲將犯
罪事實及證據並所犯法條分敘如下：
    犯罪事實
一、甲○○前因違反毒品危害防制條例案件，經台灣基隆地方法
    院於民國95年3月27日以95年訴字第89號判決判處有期徒刑7
    月確定，於95年11月21日縮短刑期執行完畢。詎仍不知悔改
    ，竟意圖為自己不法之所有，於附表所示時間、地點，竊取
    附表所示之物，得手後，以附表所示方式處理贓物，嗣97年
    4月7日下午3時許，經警盤查發現其持有竊得之贓物行動電
    話1支，將之當場逮捕，始知上情。
二、案經基隆市警察局第一分局、第四分局報告偵辦。
    證據並所犯法條
一、訊據被告甲○○坦承上開犯行不諱，且有附表所示證據可資
    佐證，被告犯嫌堪以認定。
二、核被告如附表各次所為，係犯附表所示之犯行。其先後各次
    竊盜犯行，犯意個別，行為互殊，為數罪，請分論併罰之。
    其如附表編號7所示犯行，與詹晨正有犯意聯絡與行為分擔
    ，為共同正犯，請依刑法第28條規定論處。又前曾受有如事
    實欄所示之犯罪科刑與刑之執行情形，於5年內再犯有期徒
    刑以上之罪，為累犯，請依刑法第47條第1項規定加重其刑
    。末請審酌被告前因竊盜、搶奪等案件，業經本署分別以97
    年度偵字第594號案件、97年度偵字第1231號案件提起公訴
    ，現由鈞院審理中，竟又犯下多次竊盜犯行，請對之從重量
    處有期徒刑2年，以資懲戒。
三、依刑事訴訟法第251條第1項提起公訴。
    此  致
臺灣基隆地方法院
中    華    民    國    97    年    5     月    27    日
                              檢  察  官  辛○○
本件正本證明與原本無異
中    華    民    國    97    年    5     月    29    日
                              書  記  官  林建价
所犯法條：
中華民國刑法第320條第1項
意圖為自己或第三人不法之所有，而竊取他人之動產者，為竊盜
罪，處5年以下有期徒刑、拘役或5百元以下罰金。
中華民國刑法第321條第1項第3款
犯竊盜罪而有左列情形之一者，處六月以上、五年以下有期徒刑
：
三、攜帶兇器而犯之者。
附表：
┌──┬────┬────┬───────┬────────┬────┬───────┐
│編號│犯罪時間│犯罪地點│犯罪方式      │贓物流向        │所犯法條│證據          │
├──┼────┼────┼───────┼────────┼────┼───────┤
│ 1  │97年2月 │基隆市中│徒手竊取臺鐵所│使用推車載運至基│刑法第  │1、證人丁○○ │
│    │29 日白 │山一路14│有鐵材82公斤  │隆市○○路23號泰│320 條第│之證述。      │
│    │天某時  │巷17號對│              │源號資源回收廠變│1項     │2、證人楊滿之 │
│    │        │面臺灣鐵│              │賣得款新台幣（下│        │證述。        │
│    │        │路管理局│              │同）1000元花用完│        │3、收受物品、 │
│    │        │基隆第一│              │畢。            │        │舊貨、五金廢料│
│    │        │號誌所  │              │                │        │或廢棄物登記表│
│    │        │        │              │                │        │1張。         │
│    │        │        │              │                │        │4、相片2張。  │
├──┼────┼────┼───────┼────────┼────┼───────┤
│ 2  │97年3月3│同上    │徒手竊取台鐵所│以同上方式至同上│刑法第  │同上          │
│    │日白天某│        │有鐵材34公斤  │處所變賣得款400 │320 條第│              │
│    │時      │        │              │元花用完畢。    │1項     │              │
├──┼────┼────┼───────┼────────┼────┼───────┤
│ 3  │97年3月3│基隆市仁│徒手竊取戊○○│騎乘編號4所竊得 │刑法第  │1、證人戊○○ │
│    │日上午7 │愛區龍安│所有鐵材34 公 │之車號AC7─135  │320 條第│之證述。      │
│    │時許    │街96 巷 │斤            │號機車將贓物載運│1項     │2、證人楊滿之 │
│    │        │附近鐵路│              │至同上處所變賣得│        │證述。        │
│    │        │工地    │              │款1200元花用完畢│        │3、收受物品、 │
│    │        │        │              │                │        │舊貨、五金廢料│
│    │        │        │              │                │        │或廢棄物登記表│
│    │        │        │              │                │        │1張。         │
│    │        │        │              │                │        │4、相片1張。  │
├──┼────┼────┼───────┼────────┼────┼───────┤
│ 4  │97年3月3│基隆市安│見壬○○所有車│騎乘該車載運贓物│刑法第  │1、證人壬○○ │
│    │日上午9 │樂區安樂│號AC7─135號機│後，將該車棄置於│320 條第│之證述。      │
│    │時許    │路1段2號│車鑰匙未拔下，│基隆市○○路附近│1項     │2、贓物認領保 │
│    │        │前      │即徒手竊取之  │山坡下，遭警尋獲│        │管單1張       │
│    │        │        │              │發還壬○○      │        │              │
├──┼────┼────┼───────┼────────┼────┼───────┤
│ 5  │97年3月8│基隆市中│徒手竊取台鐵所│同編號1所示方式 │刑法第  │同編號1       │
│    │日白天某│山區中山│有鐵材18公斤  │變賣得款400元花 │320 條第│              │
│    │時      │一路14巷│              │用完畢          │1項     │              │
│    │        │17號對面│              │                │        │              │
│    │        │臺灣鐵路│              │                │        │              │
│    │        │管理局基│              │                │        │              │
│    │        │隆第一號│              │                │        │              │
│    │        │誌所    │              │                │        │              │
├──┼────┼────┼───────┼────────┼────┼───────┤
│ 6  │97年3月 │基隆市中│使用自備之活動│向不知情之鄰居借│刑法第  │1、證人庚○○ │
│    │15 日下 │山區中山│扳手、尖嘴鉗、│用機車載運至基隆│321 條第│之證述。      │
│    │午2時許 │一路14巷│螺絲起子各1支 │市○○路11巷11號│1項第3款│2、證人阮美華 │
│    │        │17號    │竊取庚○○所有│瑞宏企業社（資源│        │之證述。      │
│    │        │        │冷氣室外機1台 │回收廠）變賣得款│        │3、證人周俊宏 │
│    │        │        │              │500元花用完畢。 │        │之證述。      │
│    │        │        │              │                │        │4、收受物品登 │
│    │        │        │              │                │        │記簿相片2張。 │
│    │        │        │              │                │        │5、失竊地點與 │
│    │        │        │              │                │        │贓物相片各1張 │
│    │        │        │              │                │        │。            │
├──┼────┼────┼───────┼────────┼────┼───────┤
│ 7  │97年3月 │基隆市仁│與詹晨正（所涉│由詹晨正攜至基隆│刑法第  │1、同案被告詹 │
│    │19 日中 │愛區孝二│竊盜罪嫌，已經│市○○路26號新舊│321 條第│晨正之供述。  │
│    │午12時許│路39 號 │本署97年度偵字│電腦買賣中心變賣│1項第3款│2、證人丙○○ │
│    │        │三軍總醫│第1498 號案件 │得款2500元花用。│        │之證述。      │
│    │        │院基隆門│提起公訴）共同│                │        │3、證人彭智威 │
│    │        │診部    │意圖為自己不法│                │        │之證述。      │
│    │        │        │之所有，持診間│                │        │4、監視錄影光 │
│    │        │        │內得為兇器之剪│                │        │碟片1張與翻拍 │
│    │        │        │刀1把，將奇美 │                │        │相片1張。     │
│    │        │        │廠牌、型號    │                │        │5、遭竊現場相 │
│    │        │        │CMV938A液晶螢 │                │        │片1張。       │
│    │        │        │幕電線剪斷，共│                │        │6、新舊電腦買 │
│    │        │        │同徒手竊取之。│                │        │賣中心中古收購│
│    │        │        │              │                │        │表單1張。     │
│    │        │        │              │                │        │7、贓物認領保 │
│    │        │        │              │                │        │管收據1張。   │
├──┼────┼────┼───────┼────────┼────┼───────┤
│ 8  │97年4月5│基隆市仁│徒手竊取癸○○│將其內現金與人民│刑法第  │1、證人癸○○ │
│    │日下午2 │愛區孝一│之女羅珮嘉之皮│幣取走，其於物品│320 條第│之證述。      │
│    │時10 分 │路97 號 │包1個（內有身 │連同皮包丟棄至基│1項     │2、監視錄影光 │
│    │許      │港都花店│份證、汽車駕照│隆市○○街旁河內│        │碟片1張。     │
│    │        │        │、重型機車駕照│                │        │              │
│    │        │        │、IC健保卡、華│                │        │              │
│    │        │        │南銀行、國泰銀│                │        │              │
│    │        │        │行金融卡、台新│                │        │              │
│    │        │        │銀行信用卡各1 │                │        │              │
│    │        │        │張、萬寶龍零錢│                │        │              │
│    │        │        │包1 個、零錢  │                │        │              │
│    │        │        │2000 元、人民 │                │        │              │
│    │        │        │幣400元、索尼 │                │        │              │
│    │        │        │艾立森行動電話│                │        │              │
│    │        │        │1支（含       │                │        │              │
│    │        │        │0000000000門號│                │        │              │
│    │        │        │卡1張、NOKIA行│                │        │              │
│    │        │        │動電話1支（含 │                │        │              │
│    │        │        │0000000000門號│                │        │              │
│    │        │        │卡1張）       │                │        │              │
├──┼────┼────┼───────┼────────┼────┼───────┤
│ 9  │97年4月7│基隆市仁│見車號4165─RK│將NOKIA行動電話 │刑法第  │1、證人己○○ │
│    │日下午2 │愛區仁五│號自小客車未熄│丟棄，SAMSUNG行 │320 條第│之證述。      │
│    │時45 分 │路遠傳電│火、車門未上鎖│動電話1支則遭警 │1項     │2、贓物認領保 │
│    │許      │信門市部│，侵入其內徒手│查獲，發歸還黃文│        │管收據1張。   │
│    │        │前      │竊取己○○所有│曲。            │        │              │
│    │        │        │NOKIA行動電話1│                │        │              │
│    │        │        │支、SAMSUNG行 │                │        │              │
│    │        │        │動電話1支（序 │                │        │              │
│    │        │        │號：0000000000│                │        │              │
│    │        │        │688016）      │                │        │              │
└──┴────┴────┴───────┴────────┴────┴───────┘


司法院資訊處製作；財團法人民間司法改革基金會備份。
